臺灣高等法院臺中分院刑事裁定　　　　　96年度交抗字第86號
抗　告　人
即受處分人　甲○○
上列抗告人因違反道路交通管理處罰條例案件，不服台灣苗栗地
方法院，中華民國95年12月12日所為裁定（95年度交聲字第248
號），提起抗告，本院裁定如下：
    主  文
抗告駁回。
    理  由
一、本件抗告意旨略以：抗告人在民國（下同）95年12月26日收
    到苗栗地方法院交通事件裁定，95年度交聲字第248號之裁
    定書，提到95年10月11日送達文件由家人收件，此份是交通
    管理事件裁決書，並非違規文件通知書，抗告人接到了解後
    隨後在95年10月23日先向苗栗監理站申請陳述報告，所以無
    逾期之事，之前舉發單位所寄之違規通知文件，本人與家人
    確實未收，因而提起抗告云云。
二、原處分機關略以：異議人甲○○於95年2月11日8時9分，駕
    駛車牌號碼9011─EJ號自用小客車，在國道一號高速公路南
    下152公里，在限速100公里路段，經雷達測速為119公里行
    駛，有超速19公里之舉發違規事實，嗣於95年5月26日將違
    規通知單以郵寄方式，寄送異議人戶籍地址即苗栗縣銅鑼鄉
    ○○路8之2號，因未獲晤應受送達人，乃於95年5月30日寄
    存於銅鑼郵局，本件原舉發機關委託郵政機關所為之送達，
    自合於行政程序法關於文書送達之規定，不論異議人實際有
    無前往領取該舉發通知單，該文書即應於合法送達之日起發
    生效力，惟異議人因未依應到案日期繳納罰鍰，乃於95年10
    月5日逕行依上開道路交通管理處罰條例第33條第1項、第63
    條第1項第1款之規定，裁決(1)「罰鍰新台幣6千元整，並依
    第63條第1項記違規點數1點。罰鍰限於95年11月4日前繳送
    。」、「上開罰鍰逾期不繳送之處分：上開罰鍰於95年11
    月04日不繳納者，依法強制執行，上開裁決書異議人於95年
    10月11日收受後，於95年11月27日始具狀聲明異議，其異議
    已逾處罰條例第87條所定之期限，本件之裁決應屬適法等語
    。並提出內政部警政署國道公路警察局公警局交字第ZCA088
    434號舉發違反道路交通管理事件通知單影乙紙、交通部公
    路總局新竹區監理所竹監苗字第裁54-ZCA088434號裁決書、
    送達證書、交通違規陳述單、內政部警政署國道公路警察局
    第三警察隊函、交通部公路總局新竹區監理所苗栗監理站函
    、個人戶籍資料查詢結果、聲明異議書等在卷可稽。
三、原裁定略以：（一）查送達，於應受送達人之住居所、事務
    所或營業所為之，行政程序法第72條第1項前段定有明文。
    本件原處分機關於95年10月05日裁決，於95年10月11日送達
    至苗栗縣銅鑼鄉○○村○○路8之2號，並由異議人之母親收
    受，有掛號郵件收件回執影本1紙可按，本件裁決書向該址
    送達並經異議人之接收郵件人員收受，依上開規定，其送達
    程序係屬合法。（二）又異議人如對原處分機關是項裁決書
    不服欲提起異議，其20日之合法提出異議期間，應自95年10
    月12日（送達翌日）起算，再依法院訴訟當事人在途期間標
    準第4條第1項第3款之規定，扣除因異議人設址於苗栗縣銅
    鑼鄉之在途期間2日後，應於95年11月2日屆滿；惟異議人竟
    遲至95年11月27日，始向原處分機關提出聲明異議狀，有聲
    明異議狀首頁所蓋之收文章足憑，顯見本件異議人聲明異議
    ，已逾法定之異議期間。況且原處分機關於前揭裁決書之附
    記欄第1項內，已明確記載受處分人如不服處罰而聲明異議
    者，其應提出之期限及應遵行之程序等事項，異議人自無不
    知之理。認本件異議人聲明異議，尚非適法，而將異議人之
    異議駁回等語。
四、經查：
（一）本件經本院審酌結果，認為原審法院所為異議駁回之裁定
      ，並無不合，應予維持，並引用上開原審裁定之理由。
（二）抗告意旨就對原裁定關於違規通知單以郵寄寄存送達部份
      不服，認並未收實際到該寄存送達之違規通知單云云。按
      行政程序法第72條第1項前段規定：「送達，於應受送達
      人之住居所、事務所或營業所為之。」。本件之內政部警
      政署國道公路警察局公警局交字第ZCA088434號舉發違反
      道路交通管理事件通知單係於95年5月26日以郵寄方式，
      寄送異議人戶籍地址即苗栗縣銅鑼鄉○○路8之2號，因
      未獲晤應受送達人，乃於95年5月30日寄存於銅鑼郵局，
      此有送達回證1件、個人戶籍資料查詢結果表在卷可憑。
      此項送達之方式，既屬法律規定之補充送達之方式，則
      本件應已發生送達之效力，原舉發機關委託郵政機關所為
      之送達，自合於行政程序法關於文書送達之規定，不論異
      議人實際有無前往領取該舉發通知單，該文書即應於合法
      送達之日起發生效力。異議人認本件通知單未發生送達之
      效力，顯係對法律之規定有所誤認所致，其此部分之異議
      ，洵不可採。
（三）再按受處分人不服道路交通管理處罰條例第8條公路主管
      機關所為之處罰，得於接到裁決書之翌日起20日內，向管
      轄地方法院聲明異議；依上開規定聲明異議之期間，自裁
      決送達之翌日起算，並得依法扣除在途期間；如遲誤該期
      間，法院自應以聲明異議不合法律上程式，且無從補正，
      裁定駁回。本件抗告人於95年10月11日收受裁決書，應自
      95 年10月12日（送達翌日）起算，再依法院訴訟當事人
      在途期間標準第4條第1項第3款之規定，扣除因異議人設
      址於苗栗縣銅鑼鄉之在途期間2日後，應於95年11月2日
      屆滿；惟異議人竟遲至95年11月27日，始向原處分機關提
      出聲明異議狀，有聲明異議狀所記載之日期足憑，顯見本
      件異議人聲明異議，已逾法定之異議期間。況且原處分機
      關於前揭裁決書之附記欄第1項內，已明確記載受處分人
      如不服處罰而聲明異議者，其應提出之期限及應遵行之程
      序等事項，異議人自無不知之理。至異議人稱其於95年10
      月23日已提出異議乙節；因依異議人所附之交通違規陳述
      單所載之提出之異議單位為交通部公路總局台北區監理所
      基隆監理站，並非原處分機關，故其向原處分機關提出異
      議之時間，應已逾期，並此敘明。本件異議人聲明異議（
      實為抗告），尚非適法，參照前開條文規定，自應將其異
      議（抗告）駁回。
（四）綜上所述，本件抗告為無理由，應予駁回。
五、據上論結，應依道路交通案件處理辦法第26條，刑事訴訟法
    第412條，裁定如主文。
中　　華　　民　　國　　96　　年　　1 　　月　　31　　日
            刑事第十一庭  審判長法　官  陳　朱　貴
                                法　官  郭　同　奇
                                法　官  何　志　通
上列正本證明與原本無異。
不得再抗。
                                書記官  林　桂　鳳
中　　華　　民　　國　　96　　年　　1　　月　　31 　日
